【裁判字號】    97,訴緝,302
【裁判日期】    980120
【裁判案由】    毒品危害防制條例
【裁判全文】
臺灣板橋地方法院刑事判決             97年度訴緝字第302號
公  訴  人  臺灣板橋地方法院檢察署檢察官
被      告  甲○○
                    （現於臺灣宜蘭監獄執行中）
上列被告因違反毒品危害防制條例案件，經檢察官提起公訴（97
年度毒偵字第3972號），本院於準備程序進行中，被告就被訴之
事實為有罪之陳述，經告知被告簡式審判程序之旨，並聽取當事
人之意見後，嗣經本院合議庭裁定進行簡式審判程序，判決如下
：
    主  文
甲○○施用第一級毒品，累犯，處有期徒刑拾月，扣案之海洛因
壹包（驗餘淨重零點貳壹柒捌公克）沒收銷燬之；又施用第二級
毒品，累犯，處有期徒刑陸月；應執行有期徒刑壹年貳月，扣案
之海洛因壹包（驗餘淨重零點貳壹柒捌公克）沒收銷燬之。
    事  實
一、甲○○前於民國（下同）89年間，因施用毒品案件，經本院
    以89年度毒聲字第3028號裁定送勒戒處所觀察勒戒後，因認
    無繼續施用毒品傾向，於89年5 月25日出所，並由臺灣板橋
    地方法院檢察署檢察官以89年度毒偵字第3698號為不起訴處
    分確定；另於89年間因竊盜罪，經本院以89年度板簡字第10
    86號判決判處有期徒刑3 月，緩刑3 年確定（所宣告之緩刑
    嗣經撤銷）；復於91年間因業務過失傷害案件，經臺灣臺北
    地方法院以91年度店交簡字第257 號判決判處拘役59日確定
    ；再於91年間因竊盜罪，經臺灣高等法院以92年度上易字第
    571 號判決判處有期徒刑1 年確定；又於92年間因偽造文書
    案件，經本院以92年度訴字第557 號判決判處有期徒刑4 月
    確定；再於92年間因竊盜罪，經本院以92年度易字第2228號
    判決判處有期徒刑4 月，上訴後經臺灣高等法院以92年度上
    易字第3043號判決撤銷原審判決，改判有期徒刑6 月確定；
    另於92年間因施用毒品案件，經本院以92年度毒聲字第2263
    號裁定送勒戒處所觀察勒戒後，因認有繼續施用毒品傾向，
    由本院再以92年度毒聲字第2500號裁定令入戒治處所施以強
    制戒治，於93年1 月9 日出所，該次施用毒品犯行並經起訴
    ，由本院以92年度訴字第2085號判決判處有期徒刑7 月確定
    ；前開偽造文書、竊盜、施用毒品案件所處有期徒刑，後經
    本院以93年度聲字第1504號裁定應執行有期徒刑1 年3 月確
    定，並與前揭業務過失傷害、竊盜及經撤銷緩刑宣告之竊盜
    案件所處拘役、有期徒刑，經接續執行後，於94年8 月16日
    假釋出監（嗣經撤銷假釋，應執行殘刑5 月22日）；再於94
    年間因竊盜案件，經本院以95年度簡上字第15 9號判決判處
    有期徒刑1 年4 月確定；又於95年間因施用第二級毒品、持
    有第一級毒品案件，經本院以95年度易字第1312號判決判處
    有期徒刑6 月、3 月，應執行有期徒刑8 月確定；前開2 案
    所處徒刑，嗣經本院以96年度聲減字第2155號裁定減為應執
    行有期徒刑11月15日確定，併與前開假釋經撤銷後所應執行
    之殘刑5 月22日經接續執行後，於96年8 月4 日縮短刑期執
    行完畢出監。詎猶不知悔改，竟基於施用第一級毒品海洛因
    之犯意，於97年3 月5 日在臺北縣中和市○○路118 之4 號
    住處內，將第一級毒品海洛因羼入於香菸內，以火點燃施用
    含有海洛因成分之氣體，以此方式施用第一級毒品海洛因1
    次（起訴書略載為於97年3 月6 日晚間9 時5 分為警採尿前
    回溯26小時內，在不詳地點施施用第一級毒品海洛因）；又
    另行基於施用第二級毒品甲基安非他命之犯意，於同日在上
    址，將第二級毒品甲基安非他命置放於玻璃球內，以火燒烤
    後，再施用所冒出霧化含有甲基安非他命成分之氣體，以此
    方式施用第二級毒品甲基安非他命1 次（起訴書略載為於97
    年3 月6 日晚間9 時5 分為警採尿前回溯96小時內某時，在
    不詳地點，施用第二級毒品甲基安非他命）。嗣於同年月6
    日晚7 時50分許，在臺北市中山區○○○路353 巷與民生東
    路1 段70巷口為警查獲，並扣得海洛因1 包（查獲時淨重0.
    22公克，驗餘淨重0.2178公克）。
二、案經臺北市政府警察局中山分局移送臺灣臺北地方法院檢察
    署呈請臺灣高等法院檢察署核轉臺灣板橋地方法院檢察署檢
    察官偵查起訴。
    理  由
一、按除被告所犯為死刑、無期徒刑、最輕本刑為三年以上有期
    徒刑之罪或高等法院管轄第一審案件者外，於第一次審判期
    日前之準備程序進行中，被告先就被訴事實為有罪之陳述時
    ，審判長得告知被告簡式審判程序之旨，並聽取當事人、代
    理人、辯護人及輔佐人之意見後，裁定進行簡式審判程序，
    刑事訴訟法第273 條之1 第1 項定有明文。經核本件被告甲
    ○○所犯係死刑、無期徒刑、最輕本刑為三年以上有期徒刑
    以外之罪，其於準備程序中就被訴事實為有罪之陳述，經法
    官告知簡式審判程序之旨，並聽取公訴人及被告之意見後，
    本院合議庭認宜進行簡式審判程序，爰依上揭規定合議裁定
    由受命法官獨任進行簡式審判程序，合先敘明。
二、上揭事實，業據被告甲○○於偵查及本院準備程序與審理時
    供承不諱，且被告為警查獲時所採集之尿液，經送請檢驗之
    結果，呈鴉片類及安非他命類陽性反應，有臺灣尖端先進生
    技醫藥股份有限公司出具之濫用藥物檢驗報告乙份附卷可稽
    （見臺灣臺北地方法院檢察署97年度毒偵字第1091號偵查卷
    第46頁）。又查扣之米白色粉末1 袋，經送請交通部民用航
    空局航空醫務中心鑑定確為第一級毒品海洛因，有該中心97
    年3 月19日航藥鑑字第0971598 號毒品鑑定書在卷可參（見
    同上偵查卷第48頁）。是被告自白其施用第一級毒品海洛因
    及第二級毒品安非他命應與事實相符，堪予採信。又被告前
    因施用毒品案件，經本院以89年度毒聲字第3028號裁定送勒
    戒處所觀察勒戒後，因認無繼續施用毒品傾向，於89年5 月
    25日出所，並由臺灣板橋地方法院檢察署檢察官以89年度毒
    偵字第3698號為不起訴處分確定；另於92年間因施用毒品案
    件，經本院以92年度毒聲字第2263號裁定送勒戒處所觀察勒
    戒後，因認有繼續施用毒品傾向，由本院再以92年度毒聲字
    第2500號裁定令入戒治處所施以強制戒治，於93年1 月9日
    出所等情，有臺灣高等法院被告前案紀錄表附卷可按。從而
    ，被告復於97年3 月5 日施用第一級毒品海洛因及第二級毒
    品安非他命，顯係在觀察、勒戒執行完畢釋放後5 年內再犯
    毒品危害防制條例第10條之罪，是本件罪證明確，其犯行堪
    予認定，應予依法論科。
三、查海洛因與安非他命依其成癮性、濫用性及對社會危害性之
    程度，已分別為毒品危害防制條例第2 條第2 項第1 款、第
    2 款所規定之第一級、第二級毒品。又被告持有海洛因、安
    非他命之低度行為，應分別為其施用海洛因、安非他命之高
    度行為所吸收，不另論罪。故核被告甲○○所為，係犯毒品
    危害防制條例第10條第1 項、第2 項之施用第一級毒品及第
    二級毒品之罪。再被告所犯上開2 罪間，犯意各別，構成要
    件互異，應予分論併罰。末查；被告有如事實欄所載徒刑執
    行之情形，有臺灣高等法院被告前案紀錄表在卷可徵。其於
    有期徒刑執行完畢後，5 年內故意再犯本件有期徒刑以上刑
    之2 罪，均為累犯，皆應依法各加重其刑。爰審酌被告前已
    因施用毒品經觀察、勒戒、強制戒治後而獲不起訴處分之寬
    典，猶應知所惕勵，對於施用毒品之違法性及可罰性，應有
    明確而強烈之認識，詎猶不知悛悔，復行施用海洛因及安非
    他命，戕害自己之身心健康，兼衡其智識程度、犯罪動機、
    目的及犯罪後自承施用毒品犯行，犯後態度良好等一切情狀
    ，分別量處如主文所示之刑，並依法定其應執行之刑，以資
    懲儆。至扣案之海洛因1 包（驗餘淨重0.2178公克），為查
    獲之毒品，不問屬於犯人與否，應依毒品危害防制條例第18
    條第1 項前段之規定予以宣告沒收銷燬之；另檢驗取樣之0.
    0022公克，因已用罄滅失，自無庸再予以沒收銷燬之諭知，
    附此敘明。
據上論斷，應依刑事訴訟法第273 條之1 第1 項、第299 條第1
項前段，毒品危害防制條例第10條第1 項、第2 項、第18條第1
項前段，刑法第11條、第47條第1 項、第51條第5 款，判決如主
文。
本案經檢察官藍海凝到庭執行職務
中    華    民    國    98    年    1     月    20    日
                    刑事第五庭  法  官  潘  長  生
以上正本證明與原本無異。
如不服本判決，應於判決送達後10日內，向本院提出上訴書狀，
且上訴書狀應敘述具體理由，而上訴書狀未敘述上訴理由者，應
於上訴期間（即自收受判決書之翌日起算10日）屆滿後20日內補
提理由書。
                                書記官  陳  金  鳳
中    華    民    國    98    年    1     月    20    日
附錄本案論罪科刑法條全文：
毒品危害防制條例第10條
施用第一級毒品者，處六月以上五年以下有期徒刑。
施用第二級毒品者，處三年以下有期徒刑。


司法院資訊處製作；財團法人民間司法改革基金會備份。
